臺灣桃園地方法院刑事判決           100年度審易字第1738號
公  訴  人  臺灣桃園地方法院檢察署檢察官
被      告  李建全
上列被告因竊盜案件，經檢察官提起公訴（100 年度偵字第1693
9 號），被告於本院準備程序進行中為有罪之陳述，本院改以簡
式審判程序，判決如下：
    主      文
李建全攜帶兇器竊盜，未遂，累犯，處有期徒刑陸月，如易科罰
金，以新臺幣壹仟元折算壹日；扣案之老虎鉗壹支、棉質手套壹
雙均沒收。
    事實及理由
一、被告所犯之罪，為死刑、無期徒刑、最輕本刑3 年以上有期
    徒刑或高等法院管轄第一審案件以外之罪，而被告於本院準
    備程序進行中，就被訴事實為有罪之陳述，經本院告知簡式
    審判程序意旨，並聽取公訴人及被告之意見後，依刑事訴訟
    法第273 條之1 第1 項之規定，裁定依簡式審判程序審理。
二、犯罪事實：
    李建全前於(1)民國93年間，因竊盜案件，經臺灣臺中地方法
    院（下稱臺中地院）以93年度中簡字第3000號判決判處有期
    徒刑5 月確定；(2)於94年間，因竊盜案件，經臺中地院以94
    年度中簡字第499 號判決判處有期徒刑3 月確定；上開(1)(2)
    罪經臺中地院裁定應執行有期徒刑7 月確定。(3)於94年間，
    因竊盜案件，經臺中地院以94年度中簡字第622 號判決判處
    有期徒刑4 月確定；(4)於94年間，因竊盜案件，經臺中地院
    以94年度易字第1074號判決判處有期徒刑1 年2 月確定；上
    開(3)(4)罪經臺中地院裁定應執行有期徒刑1 年5 月確定，經
    與前開應執行有期徒刑7 月接續執行後，於95年10月30日縮
    短刑期假釋出監併付保護管束，後經撤銷假釋，應執行殘刑
    有期徒刑4 月27日。上開(1)至(4)各罪經臺中地院以96年度聲
    減字第8063號裁定各減為有期徒刑2 月15日、1 月15日、 2
    月、7 月、3 月15日，就(1)(2)合併定應執行有期徒刑3 月、
    就(3)(4)合併定應執行有期徒刑8 月確定，因減刑裁定前已執
    行之刑期已滿減刑裁定後刑期，已無殘刑須再予執行，而以
    減刑條例施行日之96年7 月16日為執行完畢日（於本案構成
    累犯）。詎仍不知悔改，因缺錢花用，竟意圖為自己不法之
    所有，而基於加重竊盜之犯意，竟於100 年6 月1 日中午12
    時35分許，攜帶客觀上足以對人之生命、身體、安全構成威
    脅，且具有危險性而可供兇器使用之老虎鉗1 支，騎乘車牌
    號碼MOQ- 690號重型機車行經桃園縣桃園市○○○街72號，
    見沈振福所有車牌號碼6723-FP 號之自用小貨車停放路旁無
    人看守，即起意竊取車上電瓶。李建全乃下車戴上棉質手套
    、上開持老虎鉗著手將上開自用小貨車之電瓶電線剪斷，尚
    未得手之際，為沈易儒發覺而出聲制止，此時適有巡邏警員
    經過當場將李建全逮獲，並扣得上開老虎鉗1 支及棉質手套
    1 雙。
三、認定被告犯罪所憑之證據：
  (一)被告於警詢、偵訊、本院訊問、行準備程序及審理時之自白
    。
  (二)證人沈易儒於警詢時之證述。
  (三)桃園縣政府警察局搜索扣押筆錄、扣押物品目錄表、車牌號
    碼6723-FP 號之車輛詳細資料各1 份，現場照片9 張。
  (四)扣案之老虎鉗1 支及棉質手套1 雙。
四、按刑法第321 條第1 項第3 款之攜帶兇器竊盜罪，係以行為
    人攜帶兇器竊盜為其加重條件，此所謂兇器，其種類並無限
    制，凡客觀上足對人之生命、身體、安全構成威脅，具有危
    險性之兇器均屬之，且祇須行竊時攜帶此種具有危險性之兇
    器為已足，並不以攜帶之初有行兇之意圖為必要，最高法院
    79年臺上字第5253號著有判例可資參照。查被告行竊時所攜
    帶之老虎鉗1 支，為金屬製品，質地堅硬，客觀上足以對人
    之生命、身體、安全造成危險，自屬兇器無疑。是核被告所
    為，係犯刑法第321 條第2 項、第1 項第3 款之攜帶兇器竊
    盜未遂罪（起訴書漏載第321 條第2 項，本院應予補充）。
    其有如犯罪事實欄所載之犯罪科刑執行情形，有臺灣高等法
    院被告前案紀錄表1 份在卷可按，其於徒刑執行完畢後5 年
    內故意再犯本件有期徒刑以上之罪，為累犯，應依刑法第47
    條第1 項之規定加重其刑。另被告已著手於本次竊盜犯罪之
    實行而不遂，為未遂犯，應依刑法第25條第2 項規定，減輕
    其刑，其有刑之加重及減輕事由，應依刑法第71條第1 項之
    規定，先加後減之。爰審酌被告不思以正當手段獲取財物，
    欠缺尊重他人財產權之觀念，且已有竊盜前科紀錄，素行不
    良，兼衡其犯罪之動機、目的、手段、所生損害、犯後坦承
    犯行之態度及生活狀況、智識程度等一切情狀，量處如主文
    所示之刑，並諭知易科罰金之折算標準。末查，扣案之老虎
    鉗1 支及棉質手套1 雙，為被告所有且係供本案犯罪所用之
    物，業據其供承在卷，均應依刑法第38條第1 項第2 款沒收
    。
六、應適用之法條：刑事訴訟法第273 條之1 第1 項、第299 條
    第1 項前段、第310 條之2 、第454 條第1 項，刑法第 321
    條第2 項、第1 項第3 款、第25條第2 項、第47條第1 項、
    第41條第1 項前段、第38條第1 項第2 款。
七、如不服本判決，應於判決送達後10日內向本院提出上訴狀（
    應附繕本），其未敘述上訴理由者，應於上訴期間屆滿後20
    日內補提理由書狀於本院，上訴於臺灣高等法院。
本案經檢察官高文政到庭執行職務。
中    華    民    國   100    年    11    月    30    日
                  刑事庭    法  官  黃翊哲
以上正本證明與原本無異。
                            書記官  林宜亭
中    華    民    國   100    年    11    月    30    日
附錄本案論罪科刑法條：
中華民國刑法第321 條
犯竊盜罪而有下列情形之一者，處六月以上、五年以下有期徒刑
，得併科新臺幣十萬元以下罰金：
一、侵入住宅或有人居住之建築物、船艦或隱匿其內而犯之者。
二、毀越門扇、牆垣或其他安全設備而犯之者。
三、攜帶兇器而犯之者。
四、結夥三人以上而犯之者。
五、乘火災、水災或其他災害之際而犯之者。
六、在車站、埠頭、航空站或其他供水、陸、空公眾運輸之舟、
    車、航空機內而犯之者。
前項之未遂犯罰之。